【裁判字號】    90,訴,132
【裁判日期】    900313
【裁判案由】    清償借款
【裁判全文】
臺灣彰化地方法院民事判決  九十年度訴字第一三二號
    原      告  華南商業銀行股份有限公司
    法定代理人  丁○○
    訴訟代理人  乙○○
    被      告  甲○○
                丙○○
右當事人間請求清償借款事件，本院判決如左：
    主    文
被告應連帶給付原告新台幣貳佰壹拾萬玖仟玖佰拾玖元，及自民國八十七年十二月
三十一日起至清償日止，按年息百分之九．四０計算之利息，並自民國八十八年二月
一日起至清償日止，逾期在六個月以內部分，按上開利率百分之十，逾期超過六個月
以上部分，按上開利率百分之二十計算之違約金。
訴訟費用由被告連帶負擔。
本判決於原告以新台幣柒拾萬元供擔保後，得假執行。
    事    實
甲、原告方面：
一、聲明：求為判決除假執行擔保金額外，如主文所示。
二、陳述略稱：被告甲○○於民國八十五年一月三十一日邀同被告丙○○為連帶保證
    人，向原告借用新台幣︵下同︶貳佰貳拾柒萬元，約定自八十五年一月三十一日
    起至一百年一月三十一日止，利息自借款日起按年息百分九．四０，採機動利率
    按月計付，借款本金之償還，訂自八十七年二月份起，分期按月於每月三十一日
    清償本息，遲延給付本金或利息時，除仍按上開利率計息，其逾期清償在六個月
    以內者，按上開利率百分之十，在六個月以上者，按上開利率百分之二十計付違
    約金，並約定如未依約履行，視為全部到期。詎被告甲○○繳息至八十七年十二
    月三十日止，即未再依約繳納，共計積欠原告本金二百十萬九千九百三十九元，
    及自八十七年十二月三十一日起至清償日止，計算之利息及違約金，屢向被告催
    討，均置之不理，為此提起本件訴訟。
三、證據：提出借據暨授信約定書影本各一紙為證。
乙、被告方面：
    被告二人均稱對原告起訴內容無意見。
    理    由
甲、得心證之理由：
一、本件原告主張之事實，已據其提出借據、授信約定書各乙紙為證，核屬相符，被
    告亦表示對原告之聲請無意見，自堪信原告之主張為真實。
二、原告依消費借貸及連帶保證契約請求被告連帶給付借款元，貳佰壹拾萬玖仟玖佰
    拾玖元，及自民國八十七年十二月三十一日起至清償日止，按年息百分之九．
    四０計算之利息，並自民國八十八年二月一日起至清償日止，逾期在六個月以內
    部分，按上開利率百分之十，逾期超過六個月以上部分，按上開利率百分之二十
    計算之違約金。為有理由，應予准許。
乙、假執行之宣告：
    原告陳明願供擔保，請求宣告假執行，核無不合，茲酌定相當之擔保金額，予以
    准許。
丙、結論：
    本件原告之訴為有理由，依民事訴訟法第七十八條、第八十五條第二項、第三百
    九十條第二項，判決如主文。
中      華      民      國    九十      年      三      月    十三      日
                                  臺灣彰化地方法院民事第一庭
                                              法      官  蕭  文  學
右為正本係照原本作成
如對本判決上訴，須於判決送達後廿日內向本院提出上訴狀
中      華      民      國    九十      年      三      月    十三      日
                                              法院書記官  葉  春  涼


司法院資訊處製作；財團法人民間司法改革基金會備份。
